【裁判字號】    97,抗,499
【裁判日期】    970331
【裁判案由】    聲明異議
【裁判全文】
臺灣高等法院民事裁定                   97年度抗字第499號
抗  告  人
即 債務 人  甲○○
上列抗告人因與相對人宣榮興業股份有限公司間支付命令聲明異
議事件，對於中華民國97年2月18日臺灣板橋地方法院96年度促
字第1321號裁定，提起抗告，本院裁定如下：
    主  文
抗告駁回。
抗告費用由抗告人負擔。
    理  由
一、抗告人於原法院異議及本院抗告意旨略以：原法院於民國96
    年1月19日所核發之96年度促字第1321號支付命令（下稱本
    件支付命令），抗告人與相對人間，並無債權債務關係。另
    抗告人自幼即離開另一債務人周宗發之居住所，抗告人從未
    收受本件支付命令，抗告人於97年1月31日對本件支付命令
    提出異議，詎原法院竟駁回抗告人之異議，爰提起抗告，請
    求廢棄原裁定等語。
二、按「債務人於支付命令送達後，逾20日之不變期間，始提出
    異議者，法院應以裁定駁回之。」民事訴訟法第518條定有
    明文。又送達於應受送達人之住居所、事務所或營業所行之
    。送達於住居所、事務所或營業所，不獲會晤應受送達人者
    ，得將文書付與有辨別事理能力之同居人或受僱人，同法第
    136條第1項前段、第137條第1項亦分別定有明文。所謂住所
    ，係以久住之意思住於一定地域之謂；所謂居所，乃以暫時
    目的所居之場所之謂；所謂之「同居人」，則係指與應受送
    達人居在一處共同為生活者而言。是若文書已付與同居人或
    受僱人，其效力應認與交付本人同，至同居人或受僱人已否
    轉交，何時轉交，均非所問（最高法院84年度台抗字第258
    號裁定意旨參照）。
三、經查：
（一）本件支付命令，原法院係於96年1月30日下午13時送達至
      抗告人位於台北縣鶯歌鎮○○路100號之住所，並由抗告
      人之子曾鴻智以抗告人同居人之名義於送達證書上簽收，
      此有抗告人之戶籍謄本及送達證書可按（原審卷第34頁、
      第26頁）。
（二）又本院依職權調閱曾鴻智之戶籍資料，曾鴻智自88年2月
      23日起即遷入台北縣鶯歌鎮○○路100號，與抗告人設於
      同一戶籍，有全戶戶籍資料查詢結果（全戶基本資料）及
      戶口名簿影像檔可按（本院卷第10至12頁），再參諸抗告
      人提起本件抗告時，原法院通知抗告人補繳抗告費之通知
      ，於97年2月27日下午14時送達於抗告人之上址，亦係由
      曾鴻智以抗告人同居人之名義在該送達證書簽收，抗告人
      因之於97年2月29日向原法院繳納該抗告費，亦有送達證
      書及收據可憑（本院卷第9頁、第4頁），可知，曾鴻智與
      抗告人係設藉於同一上址，且在該址共同生活，依上開二
      之說明，堪認曾鴻智係抗告人之同居人無訛，則曾鴻智收
      受本件支付命令，已生與送達抗告人之同一效力，故本件
      支付命令之送達，自屬合法。
（三）如上所述，本件支付命令已於96年1月30日生合法送達效
      力，抗告人如對本件支付命令有所不服，應於接獲本件支
      付命令20日內提出異議，始為合法，惟抗告人迄於97年1
      月31日始提出本件支付命令之異議，有原法院之收狀戳可
      按（原審卷第38頁），顯已逾20日之異議期間，依上開民
      事訴訟法第518條之規定，抗告人上開之異議，自不合法
      ，應予駁回。從而，原法院裁定駁回抗告人之異議，並無
      不合。抗告意旨指摘原裁定不當，聲明廢棄，為無理由，
      應予駁回。至抗告人另主張其與相對人間，並無債權債務
      關係存在等語，核屬實體法上之爭執事項，非本件異議及
      抗告程序所得審究，併此敘明。
四、據上論結，本件抗告為無理由，爰裁定如主文。
中    華    民    國    97    年    3     月    31    日
                    民事第十二庭
                        審判長法  官  陳駿璧
                              法  官  王麗莉
                              法  官  陳邦豪
正本係照原本作成。
不得抗告。
中    華    民    國    97    年    4     月    1     日
                              書記官  李佳樺


司法院資訊處製作；財團法人民間司法改革基金會備份。
